【裁判字號】    99,審訴,2916
【裁判日期】    990910
【裁判案由】    毒品危害防制條例
【裁判全文】
臺灣高雄地方法院刑事判決            99年度審訴字第2261號
公  訴  人  臺灣高雄地方法院檢察署檢察官
被      告  乙○○
上列被告因毒品危害防制條例案件，經檢察官提起公訴（99年度
毒偵字第2996號、第3571號），被告於準備程序中就被訴事實為
有罪之陳述，經本院告知簡式審判程序之旨，並聽取被告與公訴
人之意見後，本院合議庭裁定由受命法官獨任進行簡式審判程序
，判決如下：
    主  文
乙○○施用第一級毒品，累犯，處有期徒刑拾月；又施用第一級
毒品，累犯，處有期徒刑拾月。扣案之針筒壹支，沒收之。應執
行有期徒刑壹年陸月。扣案之針筒壹支，沒收之。
    事實及理由
一、犯罪事實：
    乙○○前於民國92年間，因施用毒品案件，經臺灣桃園地方
    法院以92年度毒聲字第1300號裁定送觀察、勒戒後，認無繼
    續施用之傾向，於92年5 月16日執行完畢，並經臺灣桃園地
    方法院檢察署檢察官為不起訴處分確定；復於前開觀察、勒
    戒執行完畢釋放後5 年內之92年間，因施用毒品案件，經臺
    灣桃園地方法院以92年度毒聲字第3524號裁定送觀察、勒戒
    後，認無繼續施用之傾向，於93年4 月24日執行完畢出所，
    同案並經臺灣高等法院以94年度上訴字第160 號判處有期徒
    刑7 月、5 月，及裁定應執行有期徒刑11月確定；另於94年
    間因施用毒品案件、竊盜案件，分別經本院以94年度訴字第
    2827號判決處有期徒刑10月、6 月、95年度易字第9 號判處
    有期徒刑1 年4 月確定，嗣經裁定減刑並定應執行有期徒刑
    1 年2 月確定，復與前開案件接續執行，於96年7 月14日縮
    短刑期執行完畢。詎其猶不知悔改與戒絕毒癮，復分別基於
    施用第一級毒品海洛因之犯意，為下列犯行：
  (一)於99年4 月11日下午9 時許，在高雄市某加油站廁所內，以
    針筒注射之方式，施用第一級毒品海洛因1 次。嗣於同年月
    12日上午10時20分許，在高雄市○○區○○路109 號，為警
    盤查，並經其同意採集尿液送驗後，結果呈嗎啡陽性反應，
    進而查悉上情。
  (二)於99年4 月15日下午9 時許，在高雄市某加油站廁所內，以
    針筒注射之方式，施用第一級毒品海洛因1 次。嗣於同年月
    16日下午7 時51分許，在高雄市○○區○○路與昌裕街口前
    ，為警盤查，當場扣得使用過之針筒1 支，並經其同意採集
    尿液送驗後，結果呈嗎啡、可待因陽性反應，進而查悉上情
    。
二、證據：
    上開犯罪事實，有下列證據可資證明：
  (一)犯罪事實(一)部分：
    1.高雄市立凱旋醫院99年4 月29日濫用藥物尿液檢驗報告。
    2.高雄市警察局左營分局毒品案嫌疑人尿液代碼與姓名對照
      表。
    3.被告之自白。
  (二)犯罪事實(二)部分：
    1.高雄市立凱旋醫院99年5 月6 日濫用藥物尿液檢驗報告。
    2.高雄市政府警察局三民二分局偵辦毒品案件尿液對照表。
    3.扣案之針筒1 支。
    4.被告之自白。
三、論罪：
  (一)被告前經送觀察、勒戒執行完畢後5 年內，再犯施用毒品案
    件，其再犯本件施用毒品行為，自與毒品危害防制條例第20
    條第3 項「五年後再犯」之情形有別，是檢察官逕行起訴，
    即無不合，先予敘明。
  (二)按海洛因係毒品危害防制條例第2 條第2 項第1 款所稱之第
    一級毒品，不得持有、施用。是核被告2 次施用海洛因之行
    為，均係犯該條例第10條第1 項之施用第一級毒品罪，其持
    有第一級毒品，嗣進而施用之，持有之低度行為應為施用之
    高度行為所吸收，不另論罪。被告所犯上開2 罪，犯意各別
    ，行為互殊，應予分論併罰。又被告前有如犯罪事實欄所述
    經判處有期徒刑並執行完畢之情形，此有臺灣高等法院被告
    前案紀錄表在卷可佐，其於徒刑執行完畢5 年之內故意再犯
    本件有期徒刑以上之罪，均為累犯，應依法加重其刑。
四、科刑：
  (一)爰審酌被告施用毒品之行為不僅戕害自身身心健康，亦間接
    影響社會治安，被告前經觀察、勒戒後，仍未能戒斷毒癮，
    復已3 次再犯毒品案件經判處徒刑確定，且另有竊盜前科及
    執行紀錄，有其本院院內索引卡紀錄表報表及前揭臺灣高等
    法院被告前案紀錄表在卷可稽，顯見其對毒品之依賴情形非
    輕，且平日素行非佳，並綜合考量被告犯後已坦承犯行等一
    切情狀，分別量處如主文所示之刑，及定其應執行之刑，以
    資懲儆。
  (二)至扣案之針筒1 支，業據被告自承為其所有且係供本件施用
    第一級毒品犯罪所用之物，應依刑法第38條第1 項第2 款規
    定諭知沒收。
據上論斷，應依刑事訴訟法第273 條之1 第1 項、第284 條之1
、第299 條第1 項前段，毒品危害防制條例第10條第1 項，刑法
第11條前段、第47條第1 項、第38條第1 項第2 款、第51條第5
款，判決如主文。
本案經檢察官甲○○到庭執行職務。
中    華    民    國    99    年     9    月    10    日
                  刑事第十庭  法  官    呂明燕
以上正本證明與原本無異。
如不服本判決應於收受送達後10日內向本院提出上訴書狀，並應
敘述具體理由；如未敘述上訴理由者，應於上訴期間屆滿後20日
內向本院補提理由書（均須按他造當事人之人數附繕本）「切勿
逕送上級法院」。
中    華    民    國    99    年     9     月    10   日
                              書記官    張琇晴
附錄本判決論罪科刑之法條：
毒品危害防制條例第10條
施用第一級毒品者，處六月以上五年以下有期徒刑。
施用第二級毒品者，處三年以下有期徒刑。

司法院資訊處製作；財團法人民間司法改革基金會備份。
